臺灣高等法院民事判決　　　　　　　　　 95年度上字第162號
上　訴　人
即追加原告　己○○
訴訟代理人　賴德旺律師
　　　　　　賴　政律師
上　訴　人
即追加被告　丁○○
訴訟代理人　顏火炎律師
被　上訴人　太平洋房屋仲介股份有限公司
法定代理人　庚○○
訴訟代理人　乙○○
　　　　　　辛○○
上列當事人間請求返還價金事件，上訴人對於中華民國94年12月
30日臺灣臺北地方法院94年度訴字第237號第一審判決各自提起
上訴，上訴人己○○並為訴之追加、變更，本院於96年1月30日
言詞辯論終結，判決如下：
    主      文
原判決關於(一)命丁○○給付部分，及該部分假執行之宣告；(二)駁
回己○○後開第三項之訴；並訴訟費用之裁判（確定部分除外）
均廢棄。
上開(一)廢棄部分，己○○在第一審之訴及假執行之聲請均駁回。
上開(二)廢棄部分，太平洋房屋仲介股份有限公司應給付己○○新
台幣壹拾萬捌仟元，及自民國93年7月26日起至清償日止，按年
利率5%計算之利息。
己○○其餘上訴及追加、變更之訴與假執行之聲請均駁回。
第一審（確定部分除外）、第二審訴訟費用均由太平洋房屋仲介
股份有限公司負擔十分之一，餘由己○○負擔。追加、變更之訴
訴訟費用由己○○負擔。
    事實及理由
一按於第二審為訴之變更、追加，非經他造同意，不得為之。但
  請求之基礎事實同一者，不在此限。民事訴訟法第446條第1項
  但書、第255條第1項但書第2款定有明文。查上訴人即被上訴
  人己○○於民國95年4月10日具狀對被上訴人即上訴人丁○○
  追加依「不動產買賣契約書」第9條第(一)項約定，請求丁○○
  再給付新台幣（下同）108萬元及自94年3月5日起算之法定利
  息（本院卷第56頁），復於95年11月21日具狀補充陳述丁○○
  與被上訴人太平洋房屋仲介股份有限公司（下稱太平洋房屋公
  司）就賠償108萬元本息部分，有不真正連帶關係（本院卷第
  170頁正面），並當庭變更其聲明為：(一)原判決關於後開部分
  廢棄。(二)太平洋房屋公司應給付己○○118萬8,000元，及自93
  年7月1日起至清償日止，按年利率5%算之利息。(三)丁○○應再
  給付己○○108萬元，及自94年3月5日起至清償日止，按年利
  率5%計算之利息（屬追加之訴）。(四)原判決命丁○○給付108
  萬元本息部分，於丁○○或太平洋房屋公司給付108萬元本息
  後，他方同免該部分給付之義務（本院卷第163頁正面、207頁
  反面、252頁正面）。核屬訴之追加、變更，惟因與原請求之
  基礎事實同一，合於首揭規定，應予准許。
二己○○起訴主張：丁○○將其所有門牌號碼台北市○○路101
  巷2號1樓房屋暨基地之應有部分（下稱系爭房地），委託太平
  洋房屋公司居間銷售，伊經由太平洋房屋公司仲介，於93年7
  月24日與丁○○訂立系爭房地買賣契約書（下稱系爭買賣契約
  ），同日即給付部分價金15萬元，並於93年7月26日匯款93萬
  元至聯邦銀行仁愛分行之「太平洋房屋公司履約保證專戶」（
  下稱系爭履約專戶），總計108萬元予丁○○，伊另給付仲介
  費用10萬8,000元予太平洋房屋公司。惟伊於訂約後入屋查看
  ，發覺牆壁有嚴重漏水現象，而屋內承重樑柱已遭屋主打掉，
  影響結構安全，且該屋前後外推部分均有違章建築，屋齡亦非
  丁○○所稱之10餘年，而係已達20餘年，上開瑕疵顯與系爭買
  賣契約「標的物現況說明」記載不符。伊乃於93年7月30日以
  存證信函通知丁○○解除系爭買賣契約，丁○○自不得再為解
  除契約及沒收伊已給付之價金充作違約賠償。縱令伊解除契約
  不合法，惟丁○○既於93年11月26日將系爭房地出售予訴外人
  戊○○，並辦妥所有權移轉登記，即已陷於給付不能，伊亦得
  依民法第226條規定請求如數賠償。又系爭買賣契約簽約前，
  太平洋房屋公司未曾帶領伊至該屋現場查看實際情況，亦未告
  知上開瑕疵，顯未妥善調查及報告該屋之狀況，即強邀伊簽約
  購買系爭房地，有違公平交易法第24條規定，致伊受有給付價
  金予丁○○之損害，應負賠償責任；太平洋房屋公司甚至在上
  開標的物現況說明第3、9項，直接標明無滲漏水、無違建糾紛
  性，致伊無法正確評估而購屋，有違居間義務；復於丁○○將
  系爭房地所有權移轉登記予伊以前，未經伊同意，即自系爭履
  約專戶先後提領27萬元、60萬元，作為仲介費、房屋過戶及稅
  捐等費用之用，有違實行履約保證特別條款（下稱履約保證條
  款）約定及保管系爭買賣價金之義務。爰解除系爭買賣契約及
  居間契約，依民法第259條、第226條第1項或第179條規定，請
  求丁○○給付108萬元，另依民法第259條或第179條規定，請
  求太平洋房屋公司給付10萬8,000元，併依公平交易法第31 條
  規定，請求太平洋房屋公司給付108萬元，並均加付自93年7月
  1日起算之法定利息等語（未繫屬本院部分，不予另贅，見本
  院卷第196頁反面、207頁正面）。
三丁○○以：系爭房屋並無滲漏水之情形，而係因其位在一樓，
  周圍有排水系統，濕氣較重，致有己○○所謂牆壁漏水瑕疵，
  此為伊所不知情，伊為解決該問題，曾與太平洋房屋公司公司
  聯繫己○○，共商解決方法，惟己○○所提修復估價單竟包括
  該屋以外之公共排水溝、全棟共用之屋頂水塔等費用，且金額
  高達52萬餘元，復要求伊減少價金380萬元，實不合理。至該
  屋雖於85年間蓋有違章建築，惟係屬83年12月31日前既存之違
  章建築，非伊於92年購屋時可得知。嗣該違章建築已改成透光
  率在70%以上之欄柵式不鏽鋼及壓克力板等防盜設施，屬於免
  予查報之防盜措施；另該屋之承重樑柱係包覆在裝潢中，並未
  遭拆除，自無影響結構安全之可言。是己○○先後於93年7月
  30日、同年8月11日以上開情事主張解除系爭買賣契約，均不
  合法，其復未繼續依約履行，伊已於93年8月27日去函解除系
  爭買賣契約，並依約沒收己○○已繳之價金，自無返還價金之
  義務等語為辯。
  太平洋房屋公司則辯以：己○○於訂約前一週，已經訴外人中
  信房屋公司帶領查看系爭房屋現況，對於該屋之相關資訊即已
  知悉，伊就系爭房地價金部分媒介己○○與丁○○簽訂系爭買
  賣契約，並無任何債務不履行之情事；況伊自系爭履約專戶提
  領27萬元作為丁○○給付之服務報酬，及依履約保證條款第2
  條第2項約定，提領60萬元交付丁○○，均無違約情事，自無
  須返還仲介費。又伊於系爭房地買賣居間行為中，並無任何虛
  偽不實或引人錯誤之廣告行為，更無任何行為足以影響交易秩
  序，即無公平交易法第21條、第24條規定之適用，亦無庸負賠
  償責任等語。
四原審為己○○部分勝訴之判決，即判命丁○○應給付己○○
  108萬元及自94年3月5日起算之法定利息，另駁回己○○其餘
  之訴（即請求丁○○給付本金108萬元自93年7月1日起至94年3
  月4日止之法定利息，與對太平洋房屋公司請求部分）。己○
  ○僅對太平洋房屋公司提起上訴，就其餘敗訴部分，未提起上
  訴，並於本院對丁○○為訴之追加。丁○○就其敗訴部分，則
  提起上訴。
  己○○變更後之上訴及追加聲明為：
　(一)原判決關於後開部分廢棄。
  (二)太平洋房屋公司應給付己○○118萬8,000元，及自93年7月1
    日起至清償日止，按年利率5%算之利息。
  (三)丁○○應再給付己○○108萬元，及自94年3月5日起至清償
    日止，按年利率5%計算之利息。
  (四)原判決命丁○○給付108萬元本息部分，於丁○○或太平洋
    房屋公司給付108萬元本息後，他方同免該部分給付之義務
  (五)願供擔保，請准宣告假執行。
  太平洋房屋公司對己○○之上訴則聲明：
  (一)上訴及變更之訴均駁回。
  (二)如受不利之判決，願供擔保免為假執行。
　丁○○上訴聲明：
  (一)原判決廢棄。
  (二)駁回被上訴人在第一審之訴。
  並就己○○追加、變更部分聲明：駁回追加及變更之訴。
  己○○對丁○○之上訴，則聲明：上訴駁回。
五兩造不爭執之事實（本院卷第52頁，95年4月10日準備程序筆
  錄）：
  (一)己○○於93年7月24日經由太平洋房屋公司居間仲介，與丁
    ○○就系爭房地訂立系爭買賣契約，約定價金1,080萬元（
    台灣士林地方法院93年度訴字第1298號卷〔下稱士林地院卷
    〕第14-25頁，本院卷第58-64頁）。己○○於締約當日給付
    15萬元，又於93年7月26日匯款93萬元至系爭履約專戶（士
    林地院卷第26頁），並將仲介費10萬8,000元匯入太平洋房
    屋公司之中國農民銀行帳戶。
  (二)太平洋房屋公司於己○○給付買賣價金108萬元後，始於93
    年7月26日晚間帶領己○○至系爭房屋查看。太平洋房屋公
    司並於徵得丁○○同意後，於93年7月27日自系爭履約專戶
    提領27萬元，作為丁○○給付太平洋房屋公司之服務報酬。
    太平洋房屋公司復於93年7月29日自前揭履約保證專戶領取
    60萬元作為動用款（原審卷第141、142頁，丁○○同意書、
    匯款單）。
  (三)丁○○於93年11月26日將系爭房地出賣予戊○○，並於94
    年3月4日辦理所有權移轉登記（原審卷第113-127頁）。
  (四)己○○以其受丁○○及其母丙○○、太平洋房屋公司業務員
    馮孝忠共同詐欺買受系爭房地，而提出告訴，經台灣台北地
    方法院檢察署（下稱台北地檢署）檢察官以94年度調偵字第
    168號處分不起訴在案（本院卷第32-35頁），己○○聲請再
    議後，經台灣高等法院檢察署發回續行偵查，現由台北地檢
    以95年度偵續字第67號偵辦中（本院卷第171頁，本院全國
    前案簡列表）。
六己○○主張系爭房屋有滲漏水及主樑柱遭打掉之瑕疵，且系爭
  房屋存有違章建築，該違建部分之拆除，對其權益有重大影響
  等語，因丁○○拒絕修繕，其可主張拒付價款及解除契約，並
  依系爭買賣契約第9條第(一)項約定，請求丁○○將其所給付之
  價款，加倍返還等語，為丁○○所否認。經查：
  (一)己○○所稱系爭房屋有滲漏水及主樑柱遭打掉一節，固據提
    出照片及估價單為證，惟觀諸該照片（原審卷第38-41頁，
    本院卷第143、144頁），僅牆壁木材裝潢下半段有局部斑漬
    及牆壁油漆部分有二處潮濕似壁癌之現象，餘則未見該屋有
    滲漏水之情形。至於上開估價單（原審卷第72頁，本院卷第
    185頁），業經證人即開立估價單之甲○○於95年12月25日
    在本院結稱：系爭房屋主臥室、牆面、客廳、大門牆角，均
    有壁癌現象，此非水管之漏水，而係外牆水氣滲透進牆壁，
    可能原因為下雨，不管牆壁有無裂縫，水氣皆會跑進去，或
    房子老舊，粉刷之水泥已無附著黏性，密度不夠，水氣亦會
    跑進去，尤其系爭房屋位在一樓，週邊有條水溝，底部水泥
    已經脫落，直接連接一樓之磚牆，故濕氣直接會進去1樓；
    系爭房屋靠近水溝之水泥牆面有剝落，可見多條裂縫，約0.
    1公分，長度10-3、4公分，應將外牆打除，重做防水，再粉
    刷，倘含水溝之整修，需30、40萬元，外牆部分當初未估價
    ；因二樓住戶反應漏水，始發現頂樓水塔底部裂掉，水從頂
    樓沿牆壁往下流，倘要修水塔，應整棟樓一起出錢；浴室有
    壁癌產生，係因潮濕所致；室內壁癌距離地面30公分，皆係
    因水溝所致，倘水溝不修，仍有潮濕現象，而主臥室化妝台
    下裝潢之木材有斑漬發霉現象，牆壁有壁癌、油漆剝落，均
    係潮濕之現象，屬外面滲水所致，非屬漏水；估價單所載主
    臥室內隔間牆係與浴室相隔，與主臥室牆壁垂直相接；老舊
    房子像系爭房屋潮濕現象者，滿多見，以地面算起來尚非嚴
    重，可以修補等語（本院卷第198、199頁），參以證人即嗣
    後購屋之戊○○於96年1月8日在本院結證所述：其於93年11
    月26日買系爭房地，其於第3次看房子時，有看到木板牆壁
    有水漬，對方說要幫其補修，把木頭皮換掉，在交屋前改善
    好，之前其有先付定金及前幾次款項，對方將房子修好再交
    給其使用，當時看到房屋是油漆好，故牆壁未見到壁癌現象
    ，其未住過1樓，因鄰居稱在1樓房子之衣物易發霉，其始知
    1樓都會有潮濕之現象，幾乎每天均使用除濕機，目前無滲
    漏水現象，4樓約在95年5、6月整修過水塔，亦無漏水現象
    ，水溝無人去處理等情（本院卷第225頁反面、第226頁）。
    除丁○○爭執證人甲○○只見一部分潮濕現象即稱係壁癌外
    ，兩造對於證人甲○○其餘證詞及戊○○之證詞，均不爭執
    ，核與證人即丁○○之母丙○○於95年6月5日在本院結稱：
    其找抓漏水電工查看，並未表示有漏水等情相符（本院卷第
    80頁），堪予採信。足徵系爭房屋並無漏水之瑕疵，該屋主
    臥室木材裝潢出現斑漬及客廳內牆有局部壁癌之情形，乃因
    下雨或該屋週邊排水溝之濕氣，由外牆滲入屋內致生潮濕發
    霉之現象，此為常見之事；況該滲水潮濕範圍不大，縱認係
    屬該屋之瑕疵，惟既可以除濕機改善，顯見該瑕疵並非嚴重
    。另頂樓水塔漏水及週邊排水溝之整修，均與該屋結構無關
    ，但觀之該估價單項目，除客廳壁癌修繕工程3萬5,000元，
    與己○○主張修繕滲水情形有關外，其餘竟涵蓋水塔、排水
    溝等公共設施及浴室、臥室隔間牆之打除等非關修繕系爭房
    屋之工程，致整修費用高達52萬6,750元，核無必要。是丁
    ○○、太平洋房屋公司抗辯己○○所提估價單多屬公共修繕
    部分，渠等無法接受，致談判破局等語（本院卷第53頁），
    即非無據。此外，己○○復未舉證證明該屋主樑柱遭打掉之
    事實，其上開主張，尚非可採。
  (二)己○○另主張系爭房屋有違建部分，業據提出照片及台北市
    政府工務局85年6月15日北市工建字第113997號函等件為
    證（士林地院卷第27、28頁，原審卷第34-36、225、226 、
    132 -135頁，本院卷86-89頁），且經台北市政府於95年6
    月29日以府工建字第09502269100號函復本院稱：「……二
    有關本市○○段違建處理係依『台北市違章建築處理要點』
    規定辦理，即83年12月31日以前之既存違建或既存違建在原
    規模之修繕行為，得列入分類分期程序處理，予以拍照存證
    ，並繪製現況略圖建檔追蹤，暫免查報處分。另依該處理要
    點第10點前項（略以）：領有使用執照之建築物，二樓以上
    陽台加窗或一樓陽台加設鐵捲門、落地鋁門窗，且原有外牆
    未拆除者，免予查報……三至旨揭建築物（即系爭房屋），
    經查其1樓前之建築物屬83年12月31日以前既存違建，面積
    約12平方公尺，依前述處理要點規定，已列入分類分期程序
    處理。四另1樓後之新建違建，面積約7平方公尺，依現有電
    腦資料，本府工務局前於85年5月17日查報並於85年5月26日
    強制拆除結案，復於85年6月15日以拆除後重建查報，尚未
    拆除結案。」等語（本院卷第126、127頁），並為兩造所不
    爭執（本院卷第138、139頁），固堪信實。惟查丁○○出售
    予己○○之系爭房屋，並未包括上開違建部分，此觀系爭買
    賣契約書首頁一「買賣不動產標的物標示」第1欄「建築改
    良物標示」之面積（士林地院卷第16頁，本院卷第59、104
    、114頁正面）與建物登記謄本所載系爭房屋面積相符自明
    （原審卷第75頁），並經己○○自認丁○○出售之系爭房屋
    未包括違建等語明確（本院卷第182頁），且前揭「買賣不
    動產標的物標示」第2欄「1.本委託標的物之建物包括以下
    所示未依法申請建築執照所增加之面積，賣方保證有權處分
    且隨同主建物移交……」等字業經刪除（士林地院卷第17頁
    ，本院卷第59、104、114頁反面），及「標的物現況說明」
    第9項「是否有改建、違建、禁建所生糾紛之情事」亦經勾
    選「否」（士林地院卷第22頁，本院卷第62、109、120頁正
    面），足徵上開違建非屬系爭買賣契約之標的物範圍，自難
    認屬系爭房屋之瑕疵；更何況系爭買賣契約第6條第(五)項已
    約明：「買方對於本建物增建、改建或加蓋部分係屬未依法
    申請登記，並有被拆除之可能已充分瞭解，故上述部分如遭
    受拆除，賣方不負賠償責任。」（士林地院卷第19頁，本院
    卷第60頁反面、106、116頁），是上開違建縱遭拆除，因非
    屬己○○買受之範圍，自無影響己○○之權益，丁○○亦不
    負賠償責任。己○○所稱上開違建將遭拆除，對其權益有重
    大影響云云，亦無可採。
  (三)按物之出賣人，對於買受人，應擔保其物依民法第373條之
  　規定危險移轉於買受人時，無滅失或減少其價值之瑕疵，亦
    無滅失或減少其通常效用，或契約預定效用之瑕疵。但減少
    之程度無關重要者，不得視為瑕疵。出賣人並應擔保其物於
    危險移轉時，具有其所保證之品質。民法第354條定有明文
    。如前所述，系爭房屋之違建部分非屬物之瑕疵，該屋亦無
    漏水之瑕疵，且該屋局部裝潢及內牆潮濕發霉現象，乃因天
    候或地理環境產生之濕氣，滲入屋內所致，縱屬該屋之瑕疵
    ，亦非嚴重，且系爭買賣契約首揭五「特別約定事項」〈四
    〉已約明：「屋主丁○○於交屋後，應對裝潢部分（含水電
    ）保固一年，太平洋房屋公司協助辦理」（士林地院卷第18
    頁，本院卷第60頁正面、105、115頁），而其附件「標的物
    現況說明」第3項「是否有滲漏水情形，屋內自來水及排水
    系統是否正常」雖經勾選「否」，惟於同項「備註說明」欄
    並勾選「如有滲漏水之情形，賣方修繕後交屋」（士林地院
    卷第22頁，本院卷第62、109、120頁正面），堪認己○○、
    丁○○已約定上開滲水情形，丁○○須於「交屋時」修繕完
    畢，並就裝潢及水電部分負責保固1年，核與丁○○依前揭
    規定，祇要擔保系爭房屋移交己○○時，無上開滲水瑕疵或
    欠缺所保證品質之責任相符，甚且延長丁○○之瑕疵擔保責
    任期間，對己○○之權益足以保護，己○○自不得要求丁○
    ○於交屋前，甚至其交付各期價款以前，即須將上開瑕疵修
    繕完畢。
  (四)次按因契約互負債務者，於他方當事人未為對待給付前，得
    拒絕自己之給付。但自己有先為給付之義務者，不在此限。
　  契約當事人之一方遲延給付者，他方當事人得定相當期限，
    催告其履行，如於期限內不履行時，得解除其契約。民法第
    264條第1項、第254條分別定有明文。所謂同時履行之抗辯
    ，乃係基於雙務契約而發生，倘雙方之債務，非本於同一之
    雙務契約而發生，縱令雙方債務在事實上有密切之關係，或
    雙方之債務雖因同一之雙務契約而發生，然其一方之給付，
    與他方之給付，並非立於互為對待給付之關係者，均不能發
    生同時履行之抗辯。最高法院59年台上字第850號判例參照
    。
    1.依系買賣爭契約首揭二「買賣價格及付款條件：本買賣各
      次付款以現金或即期支票給付」約定：「買賣總價1,080
      萬元、簽約款108萬元、備證款108萬元、完稅款108萬元
      、尾款756萬元」，另契約第1條「價款給付」並約定：「
      (一)本契約簽訂之同時，買方（即己○○）應給付簽約款，
      賣方（即丁○○）將土地及建物權狀正本交付承辦之代書
      收執。(二)買賣雙方約定93年8月1日時應備齊辦理產權移轉
      登記所須之文件資料交予代書，買方並應同時給付備證款
      。(三)稅捐機關核發買賣雙方各應繳納之稅單款後，肆個工
      作日內買方應給付完稅款，……。(四)1.如買方無須透過金
      融機構辦理貸款以作為尾款之給付時，應於所有權移轉登
      記完成權狀核發後5個工作日內將尾款全部付清，賣方同
      時交屋予買方。2.如買方須透過金融機構辦理貸款以作為
      尾款之給付時，……買方仍應於產權移轉完成後5日內完
      成上述手續（指貸款），並應於所有權移轉登記完成權狀
      核發後10個工作日內付清尾款，賣方同時交屋予買方。…
      …」，可知第一期價款給付時期：己○○於簽約時之給付
      義務為交付簽約款108萬元，丁○○之對待給付義務為交
      出土地及建物權狀正本予代書。第二期價款給付時期：己
      ○○於93年8月1日之給付義務為備齊辦理產權移轉登記所
      須文件資料交予代書，及交付備證款108萬元，丁○○之
      對待給付義務為備齊辦理產權移轉登記所須文件資料交予
      代書。除第三期價款給付為完稅款之給付外，丁○○於己
      ○○付清尾款時，始負有交屋予己○○之對待給付義務，
      亦於斯時完成修繕該屋上開瑕疵之責。
　　2.己○○於93年7月30日以存證信函通知丁○○、太平洋房
  　　屋公司，略以：其於93年7月24日與丁○○訂立系爭房地
    　買賣契約過程極倉促，且太平洋房屋公司事前未帶其前往
      看屋，其乃於93年7月26日要求太平洋房屋公司陪同檢查
　　　房屋，發現賣方（指丁○○）利用床頭、梳妝台裝潢掩蓋
  　　牆壁發霉情況，經要求負責修繕有問題牆壁及其他瑕疵部
    　分，未見誠意，有背交易誠信原則，『若』丁○○、太平
      洋房屋公司未確實解決與其達成共識，其『將』以該信函
      要求93年7月24日簽訂合約無效，全額歸還服務費10萬8,0
      00元、93萬元及面額756萬元支票等語。丁○○已於93年8
      月3日收信，太平洋房屋公司則於93年7月31日收信（原審
      卷第42-44、171-174頁）。惟觀諸該函內容，僅係催告丁
      ○○修繕系爭房屋之瑕疵，並無據為就以後第2期、第3期
      款及尾款之給付義務主張同時履行抗辯（有關己○○可否
      主張同時履行抗辯權，詳後述3.），況該函未定有催告期
      間，且丁○○依系爭買賣契約約定及民法第354條規定，
      祇須於交屋予己○○時修繕上開瑕疵完畢即可，亦即修繕
      上開瑕疵之期限至「交屋時」，己○○並自認該函未明確
      表示解除契約，亦未就備證款108萬元為同時履行抗辯，
      其於93年9月22日始為解除契約之意思表示（按己○○於
      93年9月22日解約仍不合法，詳後述5.）等語明確（本院
      卷第197頁），依前揭說明，該函既未合於解除契約之定
      期催告要件，亦未寓有同時履行抗辯權之主張，難認有何
      法律上效力。己○○所稱其已以該函為解除系爭買賣契約
      及居間契約之意思表示云云，自屬無據。
    3.己○○雖於93年8月11日以存證信函通知丁○○（太平洋
      房屋公司為副本收受者），略稱：系爭房屋前後外推部分
      已列入建管處違建之範圍，原始建物結構必要性柱子已疑
      似更動，建築安全性已受到質疑，此建物之瑕疵在契約書
      中均未以實情載明告知買方且謊報屋齡，此建物瑕疵實屬
      無法補正之瑕疵，台端已構成詐欺、違反契約誠實信用原
      則在先，故我方已無義務再支付任何款項等語（原審卷第
      175頁），丁○○並自認收到該函（本院卷第197頁反面）
      。惟承前所述，系爭房屋之違建部分非屬瑕疵，該屋亦無
      主樑柱遭打掉或漏水之情形，僅有牆壁因滲水受潮發霉之
      現象，且屬可補正之瑕疵，況該屋屋齡可由建物登記謄本
      「其他登記事項：使用執照字號：56使字第1357號」之記
      載（原審卷第75頁），得知該屋至少建於56年間，己○○
      復未證明丁○○謊報屋齡之事實，其所稱上開不能補正之
      瑕疵云云，即乏所據。再者，己○○依系爭買賣契約第1
      條第(二)項約定，應於93年8月1日備齊辦理產權移轉登記所
      須文件資料交予代書，並給付備證款108萬元，此為其給
      付義務，而丁○○之對待給付義務則為同日備齊辦理產權
      移轉登記所需文件資料交予代書，並非修繕己○○所謂系
      爭房屋之瑕疵，亦即己○○交付108萬元之給付義務，係
      先於丁○○修繕該屋瑕疵之給付義務，二者並非立於互為
      對待給付之關係，依前揭說明，己○○自不得以該屋有所
      謂不能補正之瑕疵，主張同時履行抗辯權而拒絕於93年8
      月1日給付備證款及以後陸續到期之各期價款給付義務。
      是己○○所稱其以93年8月11日存證信函就備證款主張同
      時履行抗辯云云（本院卷第197頁反面），要無足取。
    4.丁○○已於93年8月9日發函催告己○○，略以：己○○應
      於93年8月1日給付備證款108萬元，卻未依約履行，為維
      護雙方和諧，所稱系爭房屋漏水，其將依法修繕，請於93
      年8月13日至太平洋房屋公司給付備證款108萬元，逾期未
      履行，其將解除契約，沒收己○○已付價款等語（原審卷
      第92- 94頁），即主張己○○未於93年8月1日給付備證款
      ，已屬違約，除允諾將修繕該屋之瑕疵外，並限期己○○
      於93年8月13日前給付備證款，逾期即解約，且沒收已付
      價款。雖己○○曾於93年8月11日發函拒絕給付備證款，
      惟不合於民法第264條第1項所定同時履行抗辯權之要件，
      已如前述，仍應認己○○自93年8月1日起已有遲延給付之
      情事（民法第229條第1項規定參照）。則丁○○於93年8
      月28日以存證信函通知己○○，略以：己○○未依約給付
      備證款，迭經催告，仍拒不履行，爰解除系爭買賣契約等
      語，該函已於同日送達己○○（本院卷第92-94頁），合
      於前揭民法第254條之規定，即屬有據。
    5.己○○雖於93年9月22日向丁○○發函，略稱：系爭房屋
      有滲漏水、違建、主樑柱遭打掉之瑕疵，丁○○並謊報屋
      齡，惡意欺騙，且推托未予修繕，其已於93年7月30日發
      函解除契約，請求歸還全數買賣價金、仲介費及本票，（
      己○○已自認其於93年7月30日所發存證信函未明確要解
      除契約等語明確，本院卷第197頁正面），其重申解除契
      約之意思表示及催告丁○○於文到1週內返還已領得之買
      賣款等語（本院卷第213-216、218頁），該函已於93年9
      月23日送達丁○○（本院卷第221、225頁），惟仍無礙己
      ○○自93年8月1日起即有遲延給付之情事。因解除權之行
      使，屬於不違約之一方（最高法院50年台上字第1883號判
      例參照），己○○既未依約於93年8月1日給付備證款108
      萬元，且無法主張同時履行抗辯權而拒付備證款，自屬違
      約在先之一方，丁○○並無拒絕修繕該屋瑕疵或其他違約
      情事，依前揭說明，己○○自不得解除系爭買賣契約，更
      何況系爭買賣契約業經丁○○於93年8月28日解除在先，
      己○○更無從再為解除。是己○○所稱其於93年9月22日
      已發函為解除契約之意思表示，該契約業經其解除，丁○
      ○應返還已付價款云云（本院卷第197頁反面），亦不可
      採。
    6.至於最高法院77年度第7次民事庭會議決議(一)決議：「出
      賣人就其交付之買賣標的物有應負擔保責任之瑕疵，而其
      瑕疵係於『契約成立後始發生』，且因可歸責於出賣人之
      事由所致者，則出賣人除負物之瑕疵擔保責任外，同時構
      成不完全給付之債務不履行責任。買受人如主張：一出賣
      人應負物之瑕疵擔保責任，依民法第三百六十條規定請求
      不履行之損害賠償；或依同法第三百六十四規定請求另行
      交付無瑕疵之物，則在出賣人為各該給付以前，買受人非
      不得行使同時履行抗辯權。二出賣人應負不完全給付之債
      務不履行責任者，買受人得類推適用民法第二百二十六條
      第二項規定請求損害賠償；或類推適用給付遲延之法則，
      請求補正或賠償損害，並有民法第二百六十四條規定之適
      用。」（最高法院84年度台上字第2143號、85年度台上字
      第1396號、85年度台上字第2229號、86年度台上字第2818
      號判決要旨亦同揭此旨），係針對契約成立後始發生，且
      可歸責於出賣人事由所致之買賣標的物之瑕疵所為之闡釋
      ，核與本件己○○所指系爭房屋之瑕疵均存在於系爭買賣
      契約成立以前者，顯然不同，自無該上開見解之適用。另
      最高法院87年度台上字第671號判決要旨所示：「買賣契
      約為雙務有償之債權契約，買受人固有交付價金之義務，
　　　惟出賣人亦有按債務本旨將無瑕疵之買賣標的物財產權移
  　　轉予他方之義務，出賣人如未依債務本旨『交付』買賣標
    　的物，買受人依民法第二百六十四條規定自得拒絕給付價
      金而有同時履行抗辯權。」，仍係認賣人倘未「交付」無
      瑕疵之買賣標的物時，買受人得行使同時履行抗辯權而拒
      付價金，惟本件買賣尚未達交付房屋之階段，且系爭買賣
　　　契約已明載己○○給付第1、2、3期價款及尾款之期限與
  　　義務，要與前開見解適用之情形不同。又最高法院89年度
　    台上字第1085號判決意旨所示：「在特定物之買賣，依法
      律規範之目的，物之瑕疵不能修補，或雖能修補而出賣人
      表示不願為之者，應認為在危險移轉前買受人即得行使擔
　　　保請求權，並得拒絕給付相當之價金，以免往後之法律關
　　　係趨於複雜，損及買受人之權益。」，係限於「物之瑕疵
  　　不能修補」，或「雖能修補而出賣人表示不願為之」二種
    　情形，始肯認買受人在買賣標的物交付前，得行使瑕疵擔
      保請求權，並拒付「相當之價金」，要與本件系爭房屋之
      瑕疵甚屬輕微，且可修補，丁○○亦承諾願修補，並願延
      長保固期1年，更有尾款756萬元可供支付修繕費用以作為
      對價等情不符，亦難比附援引。
  (五)己○○另主張其拒付以後各期價款，乃行使民法第265條之
    不安抗辯權云云（本院卷第210頁反面），姑不論此為己○
    ○於第二審始行提出之新攻擊方法，依民事訴訟法第447條
    規定，不許其提出；縱令准其提出，惟查有先為給付義務之
    己○○，既未舉證證明丁○○之財產於訂約後顯形減少，有
    難為對待給付之虞之事實，其以不安抗辯為由，拒絕以後各
    期價款之給付，核與民法第265條規定不合，殊無可取。
　(六)綜上，系爭房屋並無漏水或主樑柱遭打掉之瑕疵，其違建部
　  分亦非屬物之瑕疵，至其內牆局部因天候及地理環境致滲水
    受潮而有發霉或斑漬現象，乃事所常見，尚非嚴重，且可修
    補，丁○○亦願修補，並延長瑕疵擔保責任達1年，己○○
    以該屋有所謂不能補正之瑕疵，拒絕支付任何價款，顯與同
    時履行抗辯之要件不合，其自93年8月1日起未依約給付第2
    期價款即備證款，即有遲延給付之情形，經丁○○限期催告
    履行，仍未置理，系爭買賣契約業於93年8月28日經丁○○
    解除在案，己○○屬違約之一方，自無權解除系爭買賣契約
    ，其解約亦非合法，更無從依系爭買賣契約第9條第(一)項約
    定，請求丁○○將其已付價款108萬元加倍返還，以為違約
    賠償。
七按因可歸責於債務人之事由，致給付不能者，債權人得請求賠
  償損害。民法第226條第1項固定有明文。查己○○未依系爭買
  賣契約，於93年8月1日履行給付備證款之義務，構成給付遲延
  之情形，丁○○催告己○○限期於93年8月13日履行，己○○
  仍不為給付，丁○○始於93年8月28日解除該契約，其就已解
  除之系爭買賣契約而言，即無給付義務，則其於93年11月26日
  將系爭房地出售予戊○○，並於94年3月4日辦理所有權移轉登
  記，有土地及建物登記謄本、不動產買賣契約書可稽（原審卷
  第73-78、113-127頁），洵屬有據，自無給付不能之可言。是
  系爭買賣契約因可歸責於己○○之遲延給付事由，致遭丁○○
  解除，丁○○並無給付不能之情事，己○○依上開規定，請求
  丁○○賠償損害，自有未合。
八次按無法律上之原因而受利益，致他人受損害者，應返還其利
  益。雖有法律上之原因，而其後已不存在者，亦同。又契約解
  除時，當事人雙方回復原狀之義務，除法律另有規定或契約另
  有訂定外，依左列之規定：一　由他方所受領之給付物，應返
  還之。二　受領之給付為金錢者，應附加自受領時起之利息償
  還之。民法第179條、第259條第1、2款分別定有明文。經查：
  (一)系爭買賣契約經丁○○合法解除後，丁○○因該契約而取得
    己○○給付之價款，原本依上開規定，應返還己○○，惟依
    系爭買賣契約第9條約定：「(二)買方（即己○○）如未依契
    約之約定履行（給付遲延、給付不能、不為給付），每逾一
    日（自逾期日起至完全給付日止）買方應按每日未付買賣價
    款千分之0.5計算之違約金予賣方（即丁○○），於補交時
    一併繳清。如經賣方催告限期履行，逾期仍不履行時，賣方
    得解除本契約，並沒收買方已給付之價款作為違約賠償，買
    賣標的物任憑賣方處理，買方不得異議。……(三)本買賣如係
    承做履約保證，則已給付之價款係指存入履行保證專戶中款
    項。」，可知己○○未依約履行給付備證款之義務，構成給
    付遲延之情形，丁○○選擇催告己○○限期履行，以其逾期
    不履行，解除契約並沒收己○○已付價款108萬元作為違約
    賠償，自屬有法律上之原因（民法第226條第1項、第254條
    規定參照）而受利益，要無不當得利可言，亦屬契約另有訂
    定無庸負回復原狀之義務，即無庸返還所受領之價款及利息
    。是己○○依上開規定，請求丁○○返還已給付之價款108
    萬元，亦有未合。
  (二)按違約金，除當事人另有訂定外，視為因不履行而生損害之
    賠償總額。約定之違約金額過高者，法院得減至相當之數額
    。民法第250條第2項前段、第252條分別定有明文。又按「
    約定之違約金額過高者，法院得減至相當之數額，為民法第
    二百五十二條所明定，惟此規定乃係賦與法院得依兩造所提
    出之事證資料，斟酌社會經濟狀況並平衡兩造利益而為妥適
    裁量、判斷之權限，非謂法院須依職權蒐集、調查有關當事
    人約定之違約金額是否有過高之事實，而因此排除債務人就
    違約金過高之利己事實，依辯論主義所應負之主張及舉證責
    任。況違約金之約定，為當事人契約自由、私法自治原則之
    體現，雙方於訂約時，既已盱衡自己履約之意願、經濟能力
    、對方違約時自己所受損害之程度等主、客觀因素，本諸自
    由意識及平等地位自主決定，除非債務人主張並舉證約定之
    違約金額過高而顯失公平，法院得基於法律之規定，審酌該
    約定金額是否確有過高情事及應予如何核減至相當數額，以
    實現社會正義外，當事人均應同受該違約金約定之拘束，法
    院亦應予以尊重，始符契約約定之本旨。倘債務人於違約時
    ，仍得任意指摘原約定之違約金額過高而要求核減，無異將
    債務人不履行契約之不利益歸由債權人分攤，不僅對債權人
    難謂為公平，抑且有礙交易安全及私法秩序之維護」，最高
    法院92年度台上字第2747號判決要旨參照。查丁○○解除系
    爭買賣契約，並將己○○已付價款108萬元沒收作為違約賠
    償，核無不合，況己○○就上開已給付之價款充作違約金一
    節，亦不主張酌減違約金（本院卷第182頁反面），依前揭
    說明，己○○既未主張並舉證約定之違約金額過高而顯失公
    平，本院自無庸審酌該約定金額是否確有過高情事及應予如
    何核減至相當數額，以尊重當事人基於契約自由、私法自治
    原則所為違約金之約定。
九己○○復主張太平洋房屋公司未先帶領其查看系爭房屋及並報
  告該屋之瑕疵狀況，顯未盡居間義務，其已解除居間契約，太
  平洋房屋公司應返還其已付之仲介報酬10萬8,000元等語，為
  太平洋房屋公司所否認。經查：
  (一)按居間人關於訂約事項，應就其所知，據實報告於各當事人
    。以居間為營業者，關於訂約事項及當事人之履約能力或訂
    立該約之能力，有調查之義務。居間人違反其對於委託人之
    義務而為利於委託人之相對人之行為，或違反誠實及信用方
    法，由相對人收受利益者，不得向委託人請求報酬及償還費
    用。民法第567條第1項前段、第2項、第571條分別定有明文
    。又房地仲介業之業務，涉及房地買賣之專業知識，此所以
    一般消費者願委由仲介業者處理買賣事宜之原因，而仲介業
    者針對其所為之仲介行為，既向消費者收取高額之酬金，即
    應就其所從事之業務負善盡預見危險及調查之義務，始能就
    其所知，依民法第567條第1項之規定，據實報告於各當事人
    。仲介業者茍能調查而怠以調查，遽信出賣人之所言，自難
    謂其已盡調查之義務。最高法院91年度台上字第1660號判決
    參照。
  (二)己○○固自認其於簽約購買系爭房地前，曾經中信房屋仲介
    公司帶領看過該屋，並在屋內停留約半小時等語（原審卷第
    28、210頁），惟太平洋房屋公司既係首度仲介己○○向丁
    ○○購買系爭房地，並收取高額之酬金，自應善盡其居間人
    之義務，即以其房地買賣之專業知識，負善盡預見危險及調
    查之義務，代為處理買賣事宜，自不得以己○○曾經其他仲
    介公司陪同看過該屋現況，而減免其責。縱令己○○於簽約
    前未要求太平洋房屋公司帶領看屋，惟太平洋房屋公司依房
    屋仲介業者首重之資訊透明、信實服務之行業規範，仍應帶
    領己○○詳細查看該屋內、外部現況，並踐履上開義務，將
    其就系爭房地現況調查所得之資訊據實告知己○○。乃太平
    洋房屋公司為達銷售取酬之目的，未詳實查看該屋內、外現
    況，致未能將該屋內牆有局部滲水受潮現象，及該屋有前後
    外推違建部分將有被拆除之危險等情（雖該違建部分非屬買
    賣標的物之範圍），據實告知己○○，使己○○無法正確評
    估而輕率決定購買系爭房地，造成事後無謂之買賣糾紛，依
    上開說明，太平洋房屋公司既未負預見危險及調查之義務，
    自不得向己○○請求報酬即仲介費。
  (三)己○○除於93年7月30日去函催告太平洋房屋公司，略以：
    倘未能解決購屋糾紛，「將」主張93年7月24日所定合約（
    指兩造間之買賣契約及居間契約）無效等語；復於93年9月
    13日去函太平洋房屋公司，主張該公司違反民法第567條、
    第571條及消費者保護法、公平交易法之規定，不得向其請
    求仲介費，應於文到1週內返還已收取之仲介費10萬8,000元
    等語，有太平洋房屋公司所不爭執之存證函及回執可稽（士
    林地院卷第29-38頁，本院卷第203-206、220、225頁），惟
    觀諸前揭二件函文內容，至多僅係己○○主張太平洋房屋公
    司有債務不履行違約情事，要難認已解除居間契約，亦據己
    ○○自認上開函文無解除契約之意思表示等語明確（本院卷
    第181、197頁正面），是太平洋房屋公司於斯時就已收取之
    仲介費，仍有法律上之原因，尚無須返還之。嗣己○○於93
    年11月30日起訴主張其以起訴狀繕本之送達為解除居間契約
    意思表示之送達（士林地院卷第11頁），該繕本已於94年1
    月11日送達太平洋房屋公司，有送達證書可稽（原審卷第20
    頁），且合於民法第256條規定，應認已生解除居間契約之
    效力，則太平洋房屋公司就所收取之仲介費，既無法律上之
    原因，己○○自得依民法第179條返還不當得利或第259條解
    除契約回復原狀之規定，請求太平洋房屋公司返還上開仲介
    費10萬8,000元，並依民法第182條第2項或第259條第2款規
    定，加付自受領時即93年7月26日起算之法定利息。
十己○○又主張太平洋房屋公司有違反公平交易法第24條之規定
  ，應依同法第31條規定賠償其108萬元等語，則為太平洋房屋
  公司所否認。經查：
  (一)按除公平交易法另有規定者外，事業亦不得為其他足以影響
    交易秩序之欺罔或顯失公平之行為。事業違反公平交易法之
    規定，致侵害他人權益者，應負損害賠償責任。同法第24、
    31條分別定有明文。又第24條所規範者，係為建立「市場競
    爭之秩序」，對某些「足以影響交易秩序」之「欺罔行為」
    或「顯失公平行為」加以管制，故強調個案交易中，交易之
    一方是否使用「欺騙」或「隱瞞重要事實」等引人錯誤之方
    法，致使交易相對人與其交易，或使競爭者喪失交易機會之
　  「欺罔行為」，抑或對交易相對人為不當壓抑，妨礙交易相
  　對人自由決定是否交易及交易條款之「顯失公平行為」（行
    政院公平交易委員會90年5月22日公壹字第01524號函「有
    關公平交易法對房屋仲介業之規範說明」可參，本院卷第
    234-237頁）。所謂「交易秩序」係指符合善良風俗之社會
    倫理及效能競爭之商業競爭倫理之交易行為，其具體內涵則
　　為符合社會倫理及自由、公平競爭精神賴以維繫之交易秩序
　  。判斷「足以影響交易秩序」時，應考量是否足以影響整體
    交易秩序（諸如：受害人數之多寡、造成損害之量及程度、
　　是否會對其他事業產生警惕效果及是否為針對特定團體或組
　  群所為之欺罔或顯失公平行為等事項）或有影響將來潛在多
    數受害人效果之案件，且不以其對交易秩序已實際產生影響
    者為限，始有公平交易法第24條之適用。至單一個別非經常
    性之交易糾紛，則應尋求民事救濟，而不適用本條之規定 (
    行政院公平交易委員會91年1月9日公法字第0910000252號函
    「公平交易法第二十四條案件處理原則」可參，本院卷第
    239-242頁)。
  (二)己○○所稱太平洋房屋公司違反公平交易法第24條規定，無
    非以太平洋房屋公司未盡居間義務，且於其締約時，僅提供
    制式表格即系爭買賣契約附件「標的物現況說明」供丁○○
    自行勾填，而未提供內政部版「不動產重要事項說明書」及
    要約書供其選擇，亦未提供其審閱買賣契約期間，為其論據
    。惟查太平洋房屋公司上開行為，縱令使用「欺騙」或「隱
    瞞重要事實」等引人錯誤之方法，以達仲介己○○與丁○○
    交易之目的，而屬欺罔或顯失公平之行為，但因本件僅係單
    一個別非經常性之交易糾紛，並非房屋仲介業整體營業行為
    之一部分，不能認為該行為足以影響整體公平競爭之交易秩
    序，亦不影響將來潛在多數受害人之效果，依前揭說明，太
    平洋房屋公司之上開行為既無足以影響交易秩序，自不得適
    用公平交易法請求賠償，而應尋求民事救濟，因己○○已陳
    明其僅依公平交易法第31條規定，請求太平洋房屋公司賠償
    損害，未再主張其他請求權，且其主張之民法第184條規定
    ，僅係二審提出之攻擊方法，非屬請求權等語明確（本院卷
    第196頁反面、第207頁正面），本院自無庸再予審酌；更何
    況，己○○所受損害乃因其違約在先，遭丁○○解除契約沒
    收已付價款108萬元，要與太平洋房屋公司上開行為，無相
    當因果關係，己○○亦難依公平交易法第31條規定，請求太
    平洋房屋公司負損害賠償之責。至己○○所稱其因此身心受
    損，較難證明，應由法院依民事訴訟法第222條第2項酌定太
    平洋房屋公司賠償損害金額一節，非惟與前揭太平洋房屋公
    司之行為與其損害無因果關係之論述不合，且有關身心之損
    害賠償即慰撫金，依民法第18條第2項規定，以法律有特別
    規定者為限，始得請求，即使己○○因系爭房地買賣紛爭致
    受精神上之痛苦，亦非適用公平交易法第31條規定請求賠償
    ，附此說明。
  (三)又太平洋房屋公司在系爭買賣契約仍有效之期間，依該契約
    附件即履約保證條款第2條第1款但書、第2款、第4條第1款
    規定，於93年7月29日自系爭履約專戶中領取27萬元，作為
    丁○○給付太平洋房屋公司之仲介服務報酬，又自該專戶中
    領取60萬元作為動用款，固有丁○○同意書及匯款單可稽（
    原審卷第141、142頁），惟觀之履約保證條款第2條第2款規
    定：「乙方（即丁○○）應償還之借款、利息、違約金、仲
    介服務報酬及土地增值稅，……乙方得自甲方（即己○○）
    所交付進專戶的簽約款中，收取以總價計算之價款6%或60萬
    元（取其低值）……。」，第4條第1款規定：「乙方應繳納
    之土地增值稅、工程受益費等相關稅費、貸款、貸款利息、
    遲延利息、違約金、仲介報酬等，丙方（即太平洋房屋公司
    ）得逕向專戶申請撥款辦理。」，以本件而言，並未辦理系
    爭房地所有權移轉登記，自無土地增值稅可言，僅有仲介報
    酬一項即27萬元可自系爭履約專戶提領，但太平洋房屋公司
    竟再提領60萬元，有違其合法名目，然因該款係提領交付丁
    ○○，業據丁○○自承無誤（本院卷第164頁正面），且己
    ○○匯入系爭履約專戶之108萬元（包含上開27萬元、60萬
    元），既經丁○○以己○○違約為由而沒收，則太平洋房屋
    公司予以提領，尚難謂己○○受有損害可言，併此說明。
十一從而，己○○依民法第259條、第226條第1項或第179條規定，
  請求丁○○給付108萬元本息，併依公平交易法第31條規定，
  請求太平洋房屋公司給付108萬元本息，均為無理由，不應准
  許。其依民法第259條或第179條規定，請求太平洋房屋公司給
  付10萬8,000元，及自93年7月26日即受領時起算之法定利息，
  為有理由，應予准許。逾此範圍之請求，為無理由，應予駁回
  。關於丁○○上開不應准許部分，原審為己○○勝訴之判決，
  並為假執行之宣告，自有未合，丁○○上訴就此部分指摘原判
  決不當，求予廢棄改判，為有理由，爰由本院將原判決此部分
  予以廢棄，改判如主文第二項所示。關於太平洋房屋公司上開
  不應准許部分，原審為己○○敗訴之判決，並駁回其假執行之
  聲請，核無不合，己○○上訴意旨就此部分指摘原判決為其敗
  訴部分不當，求予廢棄改判，為無理由，應予駁回；至上開應
  准許部分，原審為己○○敗訴之判決，尚有未洽，己○○上訴
  論旨就此部分指摘原判決不當，求予廢棄改判，為有理由，爰
  由本院將原判決此部分予以廢棄，改判如主文第三項所示。而
  本院判決為終局確定判決，不生宣告假執行問題，原審駁回該
  部分假執行之聲請，理由雖有不同，結論則無二致，仍應維持
  。另己○○於本院追加依「不動產買賣契約書」第9條第(一)項
  約定，請求丁○○再給付108萬元本息，並變更聲明請求原判
  決命丁○○給付108萬元本息部分，於丁○○或太平洋房屋公
  司給付108萬元本息後，他方同免該部分給付之義務，均為無
  理由，不應准許，其假執行之聲請，亦失所附麗，應併予駁回
  。又本件事證已臻明確，兩造其餘攻擊防禦方法及證據資料，
  核與本件判決結果不生影響，毋庸一一論述，併予敘明。
十二據上論結，己○○之上訴為一部有理由，一部無理由，其追加
  、變更之訴均為無理由，丁○○之上訴為有理由，依民事訴訟
  法第449條第1項、第450條、第78條、第79條，判決如主文。
中　　華　　民　　國　　96　　年　　 2　　月　　13  　日
　　　　　　　　　  民事第十六庭
                        審判長法　官  沈方維
　　　　　　　　　　　        法　官  呂淑玲
　　　　　　　　　　　　      法　官  張競文
正本係照原本作成。
除太平洋房屋仲介股份有限公司不得上訴外，如不服本判決，應
於收受送達後20日內向本院提出上訴書狀，其未表明上訴理由者
，應於提出上訴後20日內向本院補提理由書狀（均須按他造當事
人之人數附繕本）上訴時應提出委任律師或具有律師資格之人之
委任狀；委任有律師資格者，另應附具律師資格證書及釋明委任
人與受任人有民事訴訟法第466條之1第1項但書或第2項（詳附註
）所定關係之釋明文書影本。
中　　華　　民　　國　　96　　年　　2 　　月　　13　　日
　　　　　　　　　　　　　　　書記官  章大富
附註：
民事訴訟法第466條之1（第1項、第2項）：
對於第二審判決上訴，上訴人應委任律師為訴訟代理人。但上訴
人或其他法定代理人具有律師資格者，不在此限。
上訴人之配偶、三親等內之血親、二親等內之姻親，或上訴人為
法人、中央或地方機關時，其所屬專任人員具有律師資格並經法
院認為適當者，亦得為第三審訴訟代理人。
